【裁判字號】    90,上訴,191
【裁判日期】    900411
【裁判案由】    毒品危害防制條例
【裁判全文】
臺灣高等法院臺南分院刑事判決            九十年度上訴字第一九一號       Ｃ
      上  訴  人
      即  被  告  甲  ○  ○
右上訴人因違反毒品危害防制條例案件，不服臺灣雲林地方法院八十九年度訴字第四
四三號中華民國八十九年十二月十九日第一審判決（起訴案號：臺灣雲林地方法院檢
察署八十九年度毒偵字第一四四○號），提起上訴，本院判決如左：
      主      文
上訴駁回。
      事      實
一、甲○○曾於民國（下同）八十六年三月十一日，因違反麻醉藥品管理條例案件，
    經臺灣新竹地方法院判處有期徒刑四月，並於同年四月十日確定，甫於八十七年
    二月二十日易科罰金執行完畢。復於八十七年間，因施用第一級毒品海洛因及第
    二級毒品安非他命案件，經送觀察、勒戒後，認有繼續施用毒品之傾向，再送強
    制戒治執行，嗣因執行強制戒治已滿三月，認無繼續戒治之必要，經裁定停止戒
    治，所餘戒治期間交付保護管束期滿，分別由原審及本院，先後依序於八十八年
    十一月十日、八十八年十二月十四日，以八十七年度訴字第一三一號及八十七年
    度上易字第一三二六號各判決免刑確定。詎甲○○仍不知悔改，於上開免刑判決
    後之五年內，復基於施用第一級毒品海洛因及第二級毒品安非他命之概括犯意，
    自八十九年七月間起，至八十九年九月十六日上午十時許，連續在雲林縣東勢鄉
    ○○村○○街四號其住處，以將第一級毒品海洛因摻入水中，再以針筒注射之方
    式，及以將第二級毒品安非他命予以加熱燒烤後，用玻璃吸管吸食之方式，連續
    施用第一級毒品海洛因，約每天一次，及第二級毒品安非他命，約二天一次，嗣
    於八十九年九月十六日下午四時許，在雲林縣東勢鄉○○村○○街四號前廣場為
    警當場查獲，並扣得其所有之第一級毒品海洛因一小包（驗餘淨重○．六一公克
    ，包裝重○．二四公克）、殘留微量第一級毒品海洛因之注射針筒一支及殘留微
    量第貳級毒品安非他命之殘渣袋壹個等物。且經原審以八十九年度毒聲字第一二
    四○號裁定令入戒治處所施以強制戒治一年。
二、案經雲林縣警察局報請臺灣雲林地方法院檢察署檢察官偵查起訴。
      理      由
一、右揭施用第一級及第二級毒品之事實，業據上訴人即被告甲○○（下稱被告）分
    別於警訊及偵審中坦承不諱，復有白色粉末一小包、注射針筒一支及殘渣袋壹個
    扣案可資佐證，而該白色粉末，經送請法務部調查局鑑驗結果，確認含有海洛因
    成分（淨重○．六一公克，包裝重○．二四公克），有該局八十九年十月十七日
    ，編號：000000000號鑑定通知書一紙（見偵查卷第二十八頁）附卷可
    稽；該注射針筒及殘渣袋經送請內政部警政署刑事警察局鑑驗結果，經以有機溶
    劑洗濯其內壁，殘渣袋之洗濯液含有甲基安非他命成分，注射針筒之洗濯液則含
    有海洛因（及不純物乙醯可待因）等成分，亦有該署八十九年十月十八日刑鑑字
    第一五三一七四號鑑驗通知書一紙（見偵查卷第三十七頁）在卷可參；且被告於
    八十九年九月十六日為警查獲時所採尿液，經送初驗及複驗結果，均呈嗎啡及甲
    基安非他命陽性反應（按施用第一級毒品海洛因者，係以嗎啡代謝排出於尿液中
    ），有雲林縣警察局刑警隊查獲煙毒、麻管嫌犯尿液送檢真實姓名對照表、雲林
    縣衛生局煙毒尿液檢驗成績書（見偵查卷第三十一頁）及法務部調查局八十九年
    十一月二日（八九）陸（一）字第八九○八一一五一號（見偵查卷第三十八頁）
    檢驗通知書各一份附卷足參，足徵被告之自白與事實相符而可採信；又被告前於
    八十七年間，因施用第一級毒品海洛因及第二級毒品安非他命案件，經送觀察、
    勒戒後，認有繼續施用毒品之傾向，再送強制戒治執行，嗣因執行強制戒治已滿
    三月，認無繼續戒治之必要，經裁定停止戒治，所餘戒治期間交付保護管束期滿
    ，分別由原審及本院，先後於八十八年十一月十日、八十八年十二月十四日，以
    八十七年度訴字第一三一號及八十七年度上易字第一三二六號各判決免刑確定，
    有各該判決書及本院被告全國前案紀錄表在卷足憑。被告於保護管束期滿，經法
    院為免刑判決後，五年內再犯施用第一級毒品及第二級毒品之事證已臻明確，其
    犯行洵堪認定。
二、查海洛因、安非他命，分別係毒品危害防制條例第二條第二項第一款、第二款所
    規定之第一級毒品及第二級毒品，不得非法持有、施用。核被告甲○○所為，係
    犯毒品危害防制條例第十條第一項之施用第一級毒品罪及同條第二項之施用第二
    級毒品罪。其持有上開二種毒品進而施用，則其持有之低度行為為施用之高度行
    為所吸收，均不另論罪。被告先後多次施用第一級毒品及第二級毒品行為，各該
    時間緊接，犯罪構成要件相同，顯均係基於概括犯意反覆而為，應各依連續犯之
    規定，論以一罪，並依法加重其刑。又被告前因違反麻醉藥品管理條例案件，經
    臺灣新竹地方法院判處有期徒刑四月，甫於八十七年二月二十日執行完畢，此有
    臺灣雲林地方法院檢察署刑案資料查註紀錄表及本院被告全國前案紀錄表各一份
    在卷足按，其於五年以內，再犯本件最重本刑為有期徒刑以上之上開二罪，均為
    累犯，應分別依刑法第四十七條之規定遞加其刑。被告所犯上開二罪間，犯意各
    別，行為互殊，犯罪構成要件不同，應分論併罰。原審以被告事證已臻明確，因
    予適用毒品危害防制條例第十條第一項、第二項、刑法第十一條前段、第五十六
    條、第四十七條、第五十一條第五款，審酌被告犯罪之動機、目的、手段、及其
    前經觀察、勒戒後仍不知戒除，暨其犯罪後坦承犯行，態度良好等一切情狀，就
    連續施用第一級毒品罪部分，量處有期徒刑一年、連續施用第二級毒品罪部分，
    量處有期徒刑柒月；應定其應執行有期徒刑一年五月及認扣案之第一級毒品海洛
    因一小包（驗餘淨重○．六一公克，包裝重○．二四公克）、殘留微量第一級毒
    品海洛因之注射針筒一支及殘留微量第貳級毒品安非他命之殘渣袋壹個等物，因
    均內含毒品殘渣，無法分離，均應依毒品危害防制條例第十八條第一項前段沒收
    銷燬之。核原判決認事用法俱無不合，量刑亦稱妥適。被告上訴意旨空言指摘原
    判決量刑過重不當，並無可取，為無理由，應予駁回。
據上論結，應依刑事訴訟法第三百六十八條，判決如主文。
本案經檢察官劉榮堂到庭執行職務。
中    華    民    國      九十      年      四      月      十一        日
                                  臺灣高等法院臺南分院刑事第三庭
                                      審判長法官  黃    崑    宗
                                            法官  楊    省    三
                                            法官  莊    俊    華
右正本證明與原本無異。
不得上訴。
                                      法院書記官  易    慧    玲
中    華    民    國      九十      年      四      月     十六         日
附錄法條：
毒品危害防制條例第十條第一項：施用第一級毒品者，處六月以上五年以下有期徒刑
                              。
                      第二項：施用第二級毒品者，處三年以下有期徒刑。


司法院資訊處製作；財團法人民間司法改革基金會備份。
